最　高　行　政　法　院　判　決　　　　　　　　　九十三年度判字第一五七七號
　　上　訴　人　柏全瀝青股份有限公司
　　代　表　人　丙○○
　　上　訴　人　泰勇實業股份有限公司
　　代　表　人　甲○○
　　共　　　同
　　訴訟代理人　徐文宗律師
　　　　　　　　黃文崇律師
　　被 上訴 人　彰化縣政府
　　代　表　人　乙○○
　　訴訟代理人　李效文律師
右當事人間因徵收補償事件，上訴人對於中華民國九十一年八月十六日臺中高等行政
法院九十一年度訴字第六九號判決，提起上訴，本院判決如左：
　　主  文
上訴駁回。
上訴審訴訟費用由上訴人負擔。
　　理  由
一、本件上訴人所有坐落彰化縣芬園鄉縣○段五八四之一九號等三筆土地，因交通部
    臺灣區國道新建工程局（下稱國工局）辦理第二高速公路後續計畫快官草屯段（
    芬園鄉）工程，經臺灣省政府准予徵收，由被上訴人以民國八十六年四月十九日
    彰府地權字第○六七八一八號公告，並附帶徵收地上物。有關地價補償費部分，
    前經被上訴人八十六年七月二十二日彰府地權字第一三六六三二號函公告更正徵
    收，上訴人不服地價補償及機器搬遷之遷移費等項提起異議，為被上訴人八十七
    年一月六日彰府地權字第二一五四號函駁復。上訴人訴經臺灣省政府八十七年八
    月二十七日府地二字第一六二六一二號訴願決定：「原處分關於機器設備部分撤
    銷，由原處分機關另為處分，其餘之訴願駁回。」上訴人仍不服，向內政部提起
    再訴願，經該部以地價補償部分無理由，機器設備補償部分不合法予以駁回。上
    訴人對地價補償部分不服，提起行政訴訟，經本院以上訴人柏全瀝青股份有限公
    司（下稱柏全公司）之訴無理由、泰勇實業股份有限公司（下稱泰勇公司）之訴
    不合法，分別駁回確定在案。被上訴人就撤銷部分，以八十八年十二月三日以八
    八彰府地權字第二二六七二四號函重為處分，上訴人除就土木基座及ＲＣ擋土牆
    部分未異議外，就其餘營業損失、機器設備搬遷、土地改良費部分提起訴願，經
    臺灣省政府八十九年五月十一日以八九府訴一字第一二四三七九號訴願決定「原
    處分撤銷，由原處分機關另為處分。」嗣被上訴人以八十九年九月八日八九彰府
    地權字第一七一一八五號函就「停工損失」另為處分，上訴人對之不服，復訴經
    內政部九十年五月十八日台（九十）內訴字第九○○二七二三號訴願決定「原處
    分撤銷，於二個月內由原處分機關另為適法處分。」被上訴人再以九十年七月十
    七日九○彰府地權字第一二五八三一號函重為處分：1.有關原料堆積基礎填方填
    土，屬土地改良費用，依平均地權條例第三十六條規定在漲價總數額中扣除，不
    再另發給。2.停工損失仍應為一二○天計，經核算泰勇實業應補四、七九四、四
    二一元，柏全瀝青應補四、六八五、四一二元。3.機器設備搬遷：應補泰勇實業
    拆遷費四、六二六、五三三元，扣除已補各項土木基體一、九七○、七九八元，
    應補搬遷費二、六五五、七三五元。相全瀝青應補拆遷費五、○六六、五六九元
    ，扣除已補各項土木基座二、一八五、三七九元，應補搬遷費二、八八一、一九
    ○元，上訴人仍不服，遂提起行政訴訟。
二、上訴人於原審主張：被上訴人因無專業查估人員，委由財團法人中國生產力中心
    （下稱生產力中心）查估，所列補償為四個月。上訴人不服，訴經灣省政府八十
    七年八月二十七日府訴二字第一六二六一二號訴願決定，將機器設設備部分撤銷
    。被上訴人遂於八十七年十一月六日邀集相關單位就停工損失所列期間研商並作
    成決議：「由被上訴人委由學術單位鑑估，惟必須由上訴人先行出具同意書不得
    異議。」案經需地機關國工局同意，遂由被上訴人遴選由逢甲大學機械系鑑估結
    果，所列補償期間為一年十個月。上開決議經被上訴人函請上訴人出具同意書，
    上訴人於八十八年一月二十九日出具，雙方意思合致，已成立行政契約，依行政
    程序法第一百三十六條規定，被上訴人應依該契約所委鑑定意見之拘束，被上訴
    人未採該鑑定意見，仍列停工損失補償為四個月，於法自有不合。有關營業損失
    部分：被上訴人係依生產力中心所訂辦法，按新廠之機械土木基礎均已完備情況
    下，機械設備從被拆廠區至新廠按裝試車運轉所需日數計一二○天，而逢甲大學
    複估時，上訴人尚未覓妥用地建廠，其計算方式係自覓廠地、通過環境影響評估
    、申請建廠、拆除機械設備、安裝機械、試車及試產止所需日數，柏全公司需六
    九○天，泰勇公司需六八五天計算，參照其他各縣市均按實際停工期間核算，且
    政府既無安置，是逢甲大學之估算方屬合理。是泰勇公司應得差價二二、六四九
    、一一五元；柏全公司則應得二二、三二九、三○三元。有關機械設備搬遷補償
    部分：生產力中心原查估機器設備搬遷費係按新廠之機械土木基礎均已完備情況
    下，機械設備從被拆廠區遷移至新廠安裝之搬遷費（一次搬遷）；而逢甲大學鑑
    估係因政府徵收公共設施用地均無安置計畫，又迫於工程期限要求業主儘速搬離
    ，讓工程順利施工而估算，由被拆遷區先移至第三地區俟尋覓新廠土木基礎均已
    完備再搬遷安裝（二次搬遷）費應屬合理。柏全公司應得差價二、八八三、五八
    ○元，泰勇公司應得差價二、九七二、一五元。上訴人原有廠房電力設備部分：
    生產力中心以折舊八成計算，惟依照電力公司規定遷移廠房未在原供電區不予優
    待，原設電力系統無法使用，必須重建，故依逢甲大學鑑估給付始屬合理，其差
    價上訴人應給付泰勇公司五九二、九○○元、柏全公司四七七、五○○元。有關
    土地改良費部分：系爭土地地勢低窪，上訴人配合台十四乙線公路提高基地四週
    造擋土牆整地及填補級配三、六公尺厚度，擋土牆已列入附屬建物給予補償，至
    填補級配應屬土地改良物，每平方公尺高達二、○五二元，徵收面積六、四九一
    平方公尺，共計花費一三、三一九、五三二元，上訴人二公司各負擔半數（六、
    六五九、七六六元）。被上訴人既已認同上訴人此舉屬土地改良，卻謂依平均地
    權條例第三十六條規定在土地漲價總數額中扣減，不再另行發給，實屬可議。應
    依逢甲大學鑑估報告應給付上訴人等二公司各四、三二六、七○○元。為此訴請
    撤銷訴願決定及原處分。被上訴人應就中二高後續計畫南投路段工程用地徵收案
    ，再作成補償柏全公司差價三○、○一七、三○三元、泰勇公司差價三○、五四
    ○、八六五元之處分。被上訴人應給付柏全公司差價三○、○一七、三○三元、
    泰勇公司差價三○、五四○、八六五元及自八十六年八月三十日起至清償日止按
    年息百分之五計算之利息。
三、被上訴人則以：本件事實上並無被上訴人應受逢甲大學鑑估結果拘束之行政契約
    ，且無論係何單位受被上訴人委託辦理徵收物查估工作，其查估結果僅作為被上
    訴人行政處分之參考，實無行政機關得放棄依土地法、土地徵收條例規定之法定
    行政職權可能。況被上訴人於九十年七月六日邀集逢甲大學、生產力中心、國工
    局及被上訴人所屬相關單位重新檢討，經逢甲大學會中敘明其鑑估報告係以學術
    觀點就整廠完全重新設立所需之完整程序為著眼，其結果僅供作政府機關行政裁
    量參考，其中如有與法令規定相牴觸者，自應從其規定。該大學與被上訴人合約
    書第五點中亦明載其合約評估報告僅供拆遷補償參考，故上訴人所訴被上訴人應
    受該鑑定意見之拘束，尚不足採。依平均地權條例第十條、第四十六條及地價調
    查估計規則規定辦理公告土地現值作業時，需調查土地改良及土地利用等影響當
    地地價之資料，對於土地所有權人所為土地改良造成土地價值之變動，應已併入
    公告土地現值加以反映，內政部八十三年八月十三日台（八三）內地字第八三○
    九七一一號函亦有明示。原料堆積基礎填方填土屬土地改良，依平均地權條例第
    三十六條規定在漲價總數中扣減，不再另行發給。且該部分土地改良費用之請求
    ，業經最高行政法院八十九年度判字第二六六四號判決駁回在案。是原處分有關
    此部分內容僅係被上訴人就已確定判決事項所為說明，並非行政處分。有關營業
    損失部分：逢甲大學所提報告之基礎，係以純學術觀點就整廠完全重新設立所需
    之完整程序為著眼，已屬完全補償之性質，核與歷來大法官會議解釋就土地徵收
    所揭示之「相當補償」之意旨及經濟部工業局六十七年（六七）字第七二八五六
    號函示意旨不符。且其中設廠之尋覓廠房、辦理過戶、申請雜項使用執照、整地
    、環境影響評估、申請工廠登記、申請建照執照、廠房施工、申請使用執照等時
    程因係不可預測之前置作業時程，況此期間舊廠仍可繼續生產，實務上皆不予估
    列，故相關之補償計算基礎，係以新廠已設立之原則下（即可按客觀標準計算範
    圍內予以核算），予以估列拆遷至試車及生產期間。惟再參據逢甲大學鑑估報告
    中遷、建廠時程甘梯圖所列項目，其中拆除原有機械及設備、運輸原機械設備及
    原料、安裝機械、機械試車及試產等時程，合計停工日數為四個月，此與生產力
    中心所評估按實際遷廠而需停工日數並據以計算之停工損失期間一致，已符前述
    經濟部函示規定，為期補償標準之公平性、合理性，本件「停工損失」仍應以停
    工一二○天計。至機械設備搬遷部分，逢甲大學之報告基礎係以完整之設廠需求
    為評估標準，故拆裝、吊車、拖運費用均以二次搬遷核算搬遷費用。是項搬遷費
    用之估算亦與經濟部函示原則牴觸，自不予採計。上訴人請求土地改良補償部分
    ，未提出費用證明，應不足採等語，資為抗辯。
四、原審斟酌全辯論意旨及調查證據結果，以：關於土地改良費部分：本件徵收補償
    案，上訴人對地價補償部分循序提起行政行政訴訟，經最高行政法院八十九年度
    判字第二六六四號判決，以柏全公司之訴無理由、泰勇公司之訴不合法，分別駁
    回確定在案。依該判決書所載，上訴人於該訴訟中業已主張彼等對被徵收之土地
    施以整地填土改良之土地費用，未予土地公告現值反映，致被上訴人地價補償偏
    低，此部分業經該判決於理由中實質認定，並以柏全公司此主張無理由而駁回上
    訴人該訴訟，是柏全公司此爭點業已確定，自不得於事後再行主張。雖原處分對
    柏全公司所異議之系爭徵收土地之土地改良費部分予以准駁，惟不影響該判決之
    實質確定力，柏全公司與被上訴人間有關此部分爭點仍應受此拘束，柏全公司對
    此部分再行起訴，顯非適法，此部分訴訟，應予駁回。上訴人訴稱前開判決，僅
    謂被上訴人關於徵收地價補償部分核無違誤，系爭土地公告現值是否偏低並非本
    件審理範圍予以駁回，與土地改良費無關云云，然該判決理由中業已詳載系爭徵
    收土地應補償之地價，被上訴人考量土地所有權人之權益及對該土地改良之成本
    ，依內政部訂頒相關注意規定，提請被上訴人地價評議委員會暨標準地價評議委
    員會審議，已踐行法定程序，並未違法，並敘明系爭土地公告現值是否偏低，並
    非該件審理範圍，此為該判決認柏全公司訴訟標的與公告現值與否偏低無關，而
    非對其主張之地價補償偏低未予審理，是柏全公司稱其此部分訴訟請求非該判決
    效力所及，難謂有據。至泰勇公司並非系爭徵收土地之登記所有權人，僅為該土
    地上建物之部分所有人，則原處分就徵收土地之土地改良費部分（原料堆積基礎
    填方及填土），否准發給泰勇公司，理由雖有不同，結論並無不同，自無違法之
    處。按我國憲法對徵收私有財應給予何種程度之補償，雖未明定，但依司法院釋
    字第四四○號解釋意旨，及參酌外國憲法有關徵收之法理，平均地權條例第十條
    、都市計畫法第五十條有關徵收都市計畫公共設施保留地應為地價補償標準之規
    定，均採相當補償之規定。土地法第二百四十四條規定因徵收土地致其改良物遷
    移時，應給予相當遷移費，應認為「相當補償」為已足，此並不違反憲法第十五
    條所揭示「財產權應予保障」之精神。再本件徵收補償案，因被上訴人通知上訴
    人等二公司多次領取補償費而均未領取，被上訴人於八十六年十一月十一日分別
    向法院提存，是該徵收土地案之補償費已由被上訴人發放予上訴人。上訴人認此
    補償費過低，自應適用公告徵收當時所依據之法律規定，而非八十九年二月二日
    公布施行之土地徵收條例之規定。柏全公司依土地徵收條例第三十二條之規定，
    請求被上訴人給付系爭徵收土地之土地改良費四、三二六、七○○元，泰勇公司
    非為該徵收土地之所有權人，其依同一規定請求被上訴人給付同額之土地改良費
    ，均為無理由，此部分訴訟，應予駁回。關於停工損失（營業損失）部分，依卷
    附生產力中心之查估報告，按實際遷廠所需日數，以停工一二○天計算，而經濟
    部六十七年（六七）字第七二八五六號函說明二略以：「停工損失補償以工廠拆
    遷機器所需時間，加上機器安裝時間及試車所需時間，另十四天為工廠拆遷及開
    工前後之準備時間為停工時間．．．。」上訴人依彰化縣政府八十九年九月八日
    八九彰府地權字第一七一一八五號函及臺灣省政府八十五年三月七日八五府地二
    字第一四八四○八號頒臺灣省土地徵收核發獎勵金及救濟金要點第四點第四款規
    定：「有關營業損失補助金依照當地縣市政府規定標準發給，未規定者參照鄰近
    縣市政府規定較高標準辦理。」而主張該部分補償應依臺北縣政府所定之基準計
    算。惟依臺北縣辦理公共工程地上物查估拆遷補償、救濟基準之相關規定，雖有
    工廠生產設備及營業損失之處理章節，但無被徵收工廠其營業損失係以新廠之機
    械基礎均完備情況下，機械設備從被拆遷移區至遷移至新廠之日之期間為停工日
    計算之規定。彰化縣政府公共設施拆遷建築改良物補償辦法之工廠生產設備及營
    業設備拆遷補助章節亦無營業損失之相關規定，是上訴人指稱被上訴人此部分違
    反鄰近各縣市相關法令之補償規定，尚非有據。另逢甲大學所提上訴人整廠拆遷
    綜合評價分析報告，該評估係含上訴人尋覓廠房、辦理過戶、申請雜項使用執照
    、整地、環境影響評估、申請工廠登記、申請建照執照、廠房施工、申請使用執
    照等前置作業時程，且此期間舊廠仍可繼續生產，顯係以純學術觀點，就整廠完
    全重新設立所需之完整程序為著眼。證人戴文龍（參與評估之逢甲大學機械系人
    員）亦到庭證述：「依當時上訴人之狀況，因上訴人公司尚未找到合適之土地作
    為搬遷之新址，只好先從舊址搬到臨時取得土地，等另覓土地後，再重新遷址。
    」等語。依此情形，已屬完全補償之性質，自與前開徵收補償應以相當補償為原
    則不符。另本件上訴人之土地於八十六年七月間為被上訴人公告徵收後，被上訴
    人通知上訴人發放補償費後，並未領取，上訴人等二公司仍維持營運，未即時尋
    覓新址建廠並配合拆遷，未予停工亦繼續運作，最後營業日期為八十九年四月五
    日，至四月二十四、二十八日，始自行拆遷提供徵收土地。是上訴人主張此部分
    營業損失，柏全公司需日數六九○日，泰勇公司需六八五日，難謂合理。又被上
    訴人亦參酌逢甲大學上開報告其中遷、建廠時程甘梯圖所列項目，其中拆除原有
    機械及設備、運輸原機械設備及原料、安裝機械、機械試車及試產等時程，合計
    停工日數為四個月，亦為允當，原處分此部分並無違法之處。關於機械設備搬遷
    補償部分：生產力中心之查估報告，係按新廠之機械土木基礎均已完備情況下，
    機械設備從被拆廠區遷移至新廠安裝之搬遷費（一次搬遷），而逢甲大學分析報
    告，係因政府徵收公共設施用地均無安置計畫，又迫於工程期限要求業主儘速搬
    離，讓工程順利施工而估算，由被拆遷區先移至第三地區俟尋覓新廠土木基礎均
    已完備再搬遷安裝（二次搬遷）予以計算搬遷費。被上訴人以逢甲大學之分析報
    告基礎，係以完整之設廠需求為評估標準，故拆裝、吊車、拖運費用均以二次搬
    遷核算搬遷費用，此計算之搬遷費用與經濟部上開函示原則牴觸，仍按生產力中
    心之查估報告，以一次搬遷費用計算，並無不合。並稽之前開所述系爭徵收案於
    八十六年七月間公告，上訴人等二公司早知此徵收事宜，而仍維持營運，並未即
    時尋覓新址建廠，配合拆遷機器，未予停工仍繼續運作，遲至八十九年四月間始
    自行拆遷，上訴人主張此部分被上訴人應按二次搬遷費用計算補償，自與政府徵
    收補償應以相當補償予人民之原則有間。上訴人另稱依彰化縣政府公共設施拆遷
    建築改良物補償辦法第十五條關於固定及附屬設備之補償及第十七條機械拆卸運
    搬及安裝工資按所需工查估之規定，亦為此部分補償之依據，惟此等規定為對固
    定及附屬設備及械拆卸運搬及安裝工資應查估補償之規定，並無計算機器搬遷費
    ，應如逢甲大學之分析報告基礎，係以完整之設廠需求為評估標準，上訴人上開
    主張，均難認有據，原處分此部分，亦與政府徵收補償之相當補償原則符合，並
    無違誤。至原處分按生產力中心之查估報告，以資計算上訴人之營業損失及機器
    搬遷費用，雖該查估報告載明「．．．未經貴局（國工局）審查通過前，不具任
    何法律效力，對於報告內容，如有任何異議，請貴局與業主協調後，運用行政裁
    量權裁決之。」等語。惟被上訴人對於系爭補償事件，以此報告、法令及其他因
    素，綜合評價分析，認此報告之內容符合相當補償業主原則及合理性，予以採納
    ，自不以該報告須施作單位國工局審查及與業主即上訴人協調為生效要件，此與
    原處分此部分是否合法無涉。是原處分關於營業損失及機械設備搬遷補償部分，
    並無違法之處，訴願決定就此部分予以維持，亦無不合，上訴人請求撤銷此部分
    原處分及訴願決定，為無理由，此部分之訴應予駁回。再按上訴人之訴，有起訴
    不備其他要件者，行政法院應以裁定駁回之；又人民因中央或地方機關對於其依
    法申請之案件，予以駁回，認其權利或法律上利益受違法損害者，經依訴願程序
    後，得向高等行政法院提起請求該機關應為行政處分或應為特定內容之行政處分
    之訴訟，為行政訴訟法第一百零七條第一項第十款及第五條第二項所分別明定。
    依此，人民欲向行政機關提起上開規定之課予義務訴訟，自以須經訴願程序為必
    要。本件上訴人請求被上訴人就中二高後續計畫南投路段工程用地徵收案，應為
    再補償柏全公司差價三千零一萬七千三百零三元、泰勇公司差價三千零五十四萬
    八百六十五元處分部分。上訴人此部分請求，係因其對於爭徵收補償事件，對於
    被上訴人之地價補償及機器搬遷之遷移費等事項聲明異議，幾經訴願決定等行政
    救濟，被上訴人以九十年七月十七日九○彰府地權字第一二五八三一號再為處分
    ，上訴人不服該處分，提起訴願，其訴願書之聲明為：「求為決定：原處分撤銷
    。」雖該訴願書提及被上訴人該處分關於系爭徵收補償之地價補償及機器搬遷之
    遷移補償費過低，但未向被上訴人請求為如上開聲明之處分，亦未因被上訴人未
    對上訴人作該處分而提起訴願，是上訴人此部分聲明顯未經訴願程序，其逕而提
    起此部分之訴訟，與上開規定不合，為不合法，亦應予駁回。至上訴人主張兩造
    已達成行政契約，同意系爭補償標準，應以逢甲大學之鑑估結果為憑乙節，經查
    行政程序法第一百三十五條及第一百三十六條規定，除了性質或法規規定不得締
    約者，行政機關及人民得以雙方合意，加以設定、變更或消滅公法上之法律關係
    。依卷附上訴人二公司出具之同意書，係表示同意系爭徵收案件，其上機器搬遷
    費及停工損失部分，同意被上訴人委由學術機構辦理鑑估。此為兩造對該徵收案
    件之機器搬遷費及停工損失之計算標準，由另一機構再作鑑定或評估之事項所達
    成之合意（訴願決定書理由欄認此為雙方對「同意委託逢甲大學為鑑估」成立行
    政契約，但未約定受此鑑估報告之約束），非謂該機構所作之鑑定或評估之結果
    ，雙方均應受此拘束，而認兩造間有關系爭徵收補償之公法上法律關係，其金額
    均以逢甲大學之查估結果為計算標準，是難認兩造間有此行政契約存在，上訴人
    依行政契約請求被上訴人給付上開金額及利息，自無理由，此部分訴訟亦應予駁
    回等為其判斷之基礎，而駁回上訴人之訴。
五、原判決經核無違誤。上訴人所引臺中縣辦理公共工程建築改良物拆遷補償自治條
    例第二十九條第四款規定：「依本章查定之工廠生產及營業設備補助費發給標準
    如下：．．．四、營利事業營業設備停工（停業）損失補助之發給除持有營利事
    業登記證依查定額發給外，僅持有最近一期完繳營業稅據者，得按查定額百分之
    五十發給。」係就停工期間損失額之基準為規定，並無本件爭執之停工期間時間
    （日數）之核定規定，原判決未援上開規定，尚無不合。上訴人主張依臺灣省政
    府所頒臺灣省土地徵收核發獎勵金及救濟金要點第四點第四款規定：營業損失補
    助金當地縣市政府未規定者，參照鄰近縣市政府規定較高標準辦理，故應參照上
    開臺中縣政府規定辦理云云，應無可採。兩造固曾協議委託第三者鑑定，惟鑑定
    結果僅供參考，如鑑定結果與規定不合，自不受該鑑定結果之拘束。被上訴人對
    逢甲大學鑑定結果不合規定部分未予參酌，並無違反誠實信用原則或信賴保護原
    則可言。生產力中心之查估報告記載：「停工損失以停工一二○天計，營業損失
    之營業期間為八十五年一月至八十五年十二月．．．」所稱營業損失之營業期間
    係指停工時間在八十五年度，其損失以八十五年度之營業額計，非謂停工期間長
    達一年，否則前稱停工損失一二○天，豈非矛盾。上訴人執此主張停工損失期間
    為一年，自無足取。至上訴人主張需地機關國工局，未依行政院八十二年一月七
    日台八二內字第○○六五六號函示為配合國家重大建設拆遷住宅工廠重建處理方
    案給予輔導遷廠，且無任何安置計畫乙節。依行政院八十五年九月十九日台八十
    五內三一八四四號函修正之「台灣區○道○○○路工程用地範圍內拆除住宅及工
    廠處理案」貳之二之意旨，係指被拆遷業主如有意見，願至工業主管機關依法劃
    設或編定之工業區設廠時，國工局得基於協助之立場予以洽詢各級工業主管機關
    輔導是否有適合標準廠房供其設廠，並非應予安置。況此非被上訴人執掌權責事
    項，上訴人無由據此指摘原處分違誤，上訴人上開主張洵無足採，其復執陳詞，
    並以原審取捨證據，認定事實之職權行使，指摘原判決未當，聲明廢棄，非有理
    由，應予駁回。
六、依行政訴訟法第二百五十五條第一項、第九十八條第三項前段、第一百零四條、
    民事訴訟法第八十五條第一項前段，判決如主文。
中　　華　　民　　國　　  九十三　　　年　　　十二　　　月　　　十　　　日
                    最 高 行 政 法 院 第 一 庭
                                審 判 長 法  官　　　黃　綠　星
                                         法  官      吳  明  鴻
                                         法  官　　　蔡　進　田
                                         法  官　　　黃　璽　君
                                         法  官　　　廖　宏　明
右  正  本  證  明  與  原  本  無  異
　　　　　　　　　　　　　　　　　　　　 法院書記官　邱　彰　德
中　　華　　民　　國　　九十三　　　年　　　十二　　　月　　　十三　　　日
